Inventaris van het archief van het Ministerie van Waterstaat: Afdeling Waterstaat A; Afdeling Waterstaat T, 1906-1929
Nationaal Archief, Den Haag
- STUKKEN GELICHT UIT DOSSIERS 1-651, 3
  - Stukken gelicht uit dossiers 1-651, 3.1
    - Vecht, Beheer en eigendom van de --- (Utrecht) [Portefeuillenr. 48]., 2717
    - Vecht, Verbetering Overijsselse --- [Portefeuillenr. 65]., 1927-1929; 2734-2735
      - Niet gespecificeerd, 2734
      - Niet gespecificeerd, 2735
    - Vecht, Afwatering langs Dinkel en ---, kanaal Almelo-Nordhorn [Portefeuillenr. 66]., 1888-1900; 2736
    - Vecht, Afwatering langs Dinkel en ---, (verdrag met Duitsland 17 okt. 1905, nr. 17 [Portefeuillenr. 66]., 1903-1908; 2736
    - Vecht, Verbetering afwatering terzake ---, (onder andere verb. Regge) grondplan 1923 [Portefeuillenr. 68]., 1919-1928; 2738
    - Vecht, Verbetering --- in Noord-Holland en Utrecht [Portefeuillenr. 74]., 1892-1929; 2747
    - Veenderij Helenavaart [Portefeuillenr. 12]., 1885-1913; 2671
    - Veenderij gemeente Deurne c.a. veenkanaal onder Deurne en Liessel [Portefeuillenr. 188]., 1865-1921; 2907
    - Veenkanaal Venray [Portefeuillenr. 12]., 1907-1908; 2671
    - Veer, Katwijkse --- [Portefeuillenr. 51]., 2721
    - Veer, Stoompont--- te Velsen [Portefeuillenr. 91]., 1896-1917; 2767
    - Veer Rhoon-Goidschalsoord [Portefeuillenr. 98]., 1838-1899, 1907 - 1926; 2773
    - Veer Rozenburg-Maassluis [Portefeuillenr. 151]., 1902-1929; 2865-2866
      - Niet gespecificeerd, 2865
      - Niet gespecificeerd, 2866
    - Veer Vlissingen-Breskens [Portefeuillenr. 157]., 1921-1928; 2872
    - Veer Zijpe-Anna Jacoba [Portefeuillenr. 162]., 1921-1929; 2877
    - Veerdienst vaste wal op Ameland en Schiermonnikoog [Portefeuillenr. 82]., 1898-1907, 1918 - 1929; 2756
    - Veerdienst, Rijnvaart. Regeling scheepvaartverkeer te Nijmegen en ter voorkoming hinder voor de --- [Portefeuillenr. 176]., 1907-1924; 2895
    - Veergat, Baggerwerk in het --- [Portefeuillenr. 150]., 1922-1927; 2863-2864
      - Niet gespecificeerd, 2863
      - Niet gespecificeerd, 2864
    - Veergeld, Verbetering pontveer Hembrug. Onderzoek bevoegdheid Staat tot heffing --- [Portefeuillenr. 103]., 1920-1925; 2780
    - Veergeldheffing, Verbetering pontveer Hembrug en buitenhuizen (kwestie al of niet --- door de Staat) [Portefeuillenr. 103]., 1925-1929; 2780
    - Veiligheid, Wetsontwerp ter verzekering van de --- van het verkeer op openbare wegen [Portefeuillenr. 164]., 1898-1901; 2879
    - Velsen, Stoompontveer te --- [Portefeuillenr. 91]., 1896-1917; 2767
    - Velsen, Kanaalovergang --- (overbrugging) [Portefeuillenr. 94]., 1906-1911; 2769
    - Venlo, Maasbrug te --- [Portefeuillenr. 160]., 1898-1928; 2875
    - Venray, Veenkanaal --- [Portefeuillenr. 12]., 2671
    - Verenwet [Portefeuillenr. 24]., 2685-2686
      - Niet gespecificeerd, 2685
      - Niet gespecificeerd, 2686
    - Veren, IJsopruiming Noordzeekanaal. Subsidie ---, algemene scheepvaartbelangen [Portefeuillenr. 148]., 1892-1908; 2860
    - Veren, Onderhoud Nederlands-Belgische --- op de Maas [Portefeuillenr. 156]., 1904-1928; 2871
    - Veren, Wijziging Rijnvaart politiereglement voorbijvaren --- [Portefeuillenr. 186]., 1927-1929; 2905
    - Veren, Opheffing gier--- over de Waal [Portefeuillenr. 187]., 1925-1927; 2906
    - Verbetering, Haven Delfzijl, --- algemene plannen [Portefeuillenr. 124]., 1902-1919; 2815-2816
      - Niet gespecificeerd, 2815
      - Niet gespecificeerd, 2816
    - Verbetering grensgedeelte Socholter Aa of Aastrang [Portefeuillenr. 173]., 2892
    - Verbinding, Commissie --- Zuid-Holland, Noord-Brabant en Zeeland [Portefeuillenr. 134]., 1929; 2833
    - Verbinding Rijn-Donau en Theiss-Donau [Portefeuillenr. 179]., 1916-1926; 2898
    - Verbindingskanaal tussen Hoogeveense Vaart en Stieltjeskanaal (verbetering) tweede heffing rechten op de zijtak de zogenaamde zijtak [Portefeuillenr. 59]., 1913-1929; 2728
    - Verbindingskanaal Wierdingervenen met Oranjekanaal [Portefeuillenr. 69]., 1896-1921; 2739-2740
      - Niet gespecificeerd, 2739
      - Niet gespecificeerd, 2740
    - Verblindende verlichting motorrijtuigen [Portefeuillenr. 171]., 1919-1926; 2889
    - Verbreding, Rijnvaart. --- van De Noord [Portefeuillenr. 177]., 1917-1924; 2896
    - Verdrag, Internationaal --- 11 okt. 1909, betreffende het verkeer met automobielen [Portefeuillenr. 169]., 1909-1911; 2886-2887
      - Niet gespecificeerd, 2886
      - Niet gespecificeerd, 2887
    - Verdrag, Internationaal --- van 24 apr. 1926, inzake het verkeer met motorrijtuigen [Portefeuillenr. 169]., 1923-1927; 2886-2887
      - Niet gespecificeerd, 2886
      - Niet gespecificeerd, 2887
    - Verdrag, Automobiel--- [Portefeuillenr. 170]., 1910-1914, 1916 - 1928; 2888
    - Verdrag, Internationaal --- van 24 apr. 1926, inzake het verkeer met motorrijtuigen [Portefeuillenr. 171]., 1928; 2889
    - Verkeer, Wetsontwerp ter verzekering van de veiligheid van het --- op de openbare wegen [Portefeuillenr. 164]., 1898-1901; 2879
    - Verkeer, Internationaal verdrag van 11 okt. 1909, betreffende het --- met automobielen [Portefeuillenr. 169]., 1909-1911; 2886-2887
      - Niet gespecificeerd, 2886
      - Niet gespecificeerd, 2887
    - Verkeer, Internationaal verdrag van 24 apr. 1926, inzake het --- met motorrijtuigen [Portefeuillenr. 169]., 1923-1927; 2886-2887
      - Niet gespecificeerd, 2886
      - Niet gespecificeerd, 2887
    - Verkeer, Internationaal verdrag van 24 apr. 1926, inzake het --- met motorrijtuigen [Portefeuillenr. 171]., 1928; 2889
    - Verkenmerken [Portefeuillenr. 3]., 2659
    - Verlegging Maasmond [Portefeuillenr. 8]., 2666
    - Verlegging Maasmond [Portefeuillenr. 9]., 2667
    - Verlichting Rotterdamse Waterweg [Portefeuillenr. 95]., 1896-1917; 2770
    - Verlichting van de Lek [Portefeuillenr. 132]., 1912-1929; 2831
    - Verlichting,Wijziging Motor- en Rijwielwetreglement, Koninklijk Besluit, 18 sep. 1907, nr. 50, (onder andere toelaten sirene en mechanische fluit als geluidssignaal motorrijtuigen aparte regeling --- landbouwvoertuigen) [Portefeuillenr. 167]., 1904-1908; 2881-2882
      - Niet gespecificeerd, 2881
      - Niet gespecificeerd, 2882
    - Verlichting, Verblindende --- motorrijtuigen [Portefeuillenr. 171]., 1919-1926; 2889
    - Verontreiniging, Verbodsbepalingen Politiereglement --- Openbare Wateren [Portefeuillenr. 33]., 2700
    - Verruiming, Onteigening voor --- Noordzeekanaal [Portefeuillenr. 107]., 1916-1929; 2786
    - Verslag staatscommissie inzake verbetering toegang tot Nederland door Noordzeekanaal [Portefeuillenr. 104]., 1903-1912; 2781
    - Vervening onder Horst aan de Helenavaart [Portefeuillenr. 12]., 2671
    - Verzameling kaarten, foto's, enz. ten behoeve van Centrale Commissie Rijnvaart [Portefeuillenr. 179]., 1895-1922; 2898
    - Vissershaven, Jaarverslagen --- IJmuiden [Portefeuillenr. 164]., 1906-1929; 2879
    - Vlaanderen, Afwatering --- [Portefeuillenr. 1]., 2657
    - Vlaanderen, Internationale Commissie Afwatering --- [Portefeuillenr. 1]., 2657
    - Vlissingen, Tweede waterkering van de Polder Walcheren te --- [Portefeuillenr. 77]., 1883-1908; 2750
    - Vlissingen, Plannen en uitvoering haven --- [Portefeuillenr. 115]., 1912-1923; 2799-2800
      - Niet gespecificeerd, 2799
      - Niet gespecificeerd, 2800
    - Vlissingen, Haven ---, wijze van exploitatie haventerreinen te Vlissingen [Portefeuillenr. 116]., 1904-1928; 2801-2802
      - Niet gespecificeerd, 2801
      - Niet gespecificeerd, 2802
    - Vlissingen haven. Droogdok [Portefeuillenr. 117]., 1887-1912; 2803
    - Vlissingen, Haven ---, bouwrekening reglement gevolmachtigde Maatschappij De Schelde en reglement Commissie Gemeente Vlissingen [Portefeuillenr. 117]., 1914-1929; 2803
    - Vlissingen, Haven ---, werkbedrijf commissie [Portefeuillenr. 118]., 1918-1927; 2804-2805
      - Niet gespecificeerd, 2804
      - Niet gespecificeerd, 2805
    - Vlissingen, Haven ---, ligplaats Marineschepen [Portefeuillenr. 118]., 1918-1922; 2804-2805
      - Niet gespecificeerd, 2804
      - Niet gespecificeerd, 2805
    - Vlissingen, Haven ---, aanlegplaatsen binnen de sluizen te --- aan het Kanaal door Walcheren [Portefeuillenr. 118]., 1921-1922; 2804-2805
      - Niet gespecificeerd, 2804
      - Niet gespecificeerd, 2805
    - Vlissingen, Haven ---, bijdrage door belanghebbende [Portefeuillenr. 118]., 1920-1926; 2804-2805
      - Niet gespecificeerd, 2804
      - Niet gespecificeerd, 2805
    - Vlissingen, Verbetering buitenhaven te ---, (bijdrage voor verdieping) [Portefeuillenr. 118]., 1926-1929; 2804-2805
      - Niet gespecificeerd, 2804
      - Niet gespecificeerd, 2805
    - Vlissingen, Veer --- -Breskens [Portefeuillenr. 157]., 1921-1928; 2872
    - Vlissingen, Bunkerstation voor de N.V. Steenkolen Handelsvereniging te Utrecht [Portefeuillenr. 119]., 1925-1928; 2806
    - Vlissingen, Haven ---, bouw kademuur [Portefeuillenr. 119]., 1920-1925; 2806
    - Vlissingen, Onteigening voor verbetering buitenhaven --- [Portefeuillenr. 118]., 1920-1922; 2804-2805
      - Niet gespecificeerd, 2804
      - Niet gespecificeerd, 2805
    - Vluchthaven aan het Zijpe, uitbreiding tramweghaven aldaar [Portefeuillenr. 60]., 1912-1920; 2729
    - Vluchthaven te Malburgen [Portefeuillenr. 61]., 2730
    - Vluchthaven aan het Krammer of Volkerak [Portefeuillenr. 61]., 1891-1913; 2730
    - Voeding, Drentse Hoofdvaart, --- en bemaling [Portefeuillenr. 62]., 1914-1926; 2731
    - Voeding, Twente kanalen onderzoek, --- en ontwatering [Portefeuillenr. 145]., 1924-1925; 2855
    - Voedingswater, Aftappingen --- bij Maastricht (Maas) [Portefeuillenr. 183]., 2902
    - Volkerak, Vluchthaven aan het Krammer of --- [Portefeuillenr. 61]., 1891-1913; 2730
    - Vollenhove, Bemaling Waterschap --- [Portefeuillenr. 121]., 1910-1928; 2909-2910
      - Niet gespecificeerd, 2909
      - Niet gespecificeerd, 2910
    - Vollenhove, Scheepvaartwegen --- [Portefeuillenr. 122]., 1919-1927; 2912
    - Voorbijvaren, Wijziging Rijnvaart Politiereglement --- veren [Portefeuillenr. 186]., 1927-1929; 2905
    - Voornse Kanaal, Bijzonder Politiereglement --- [Portefeuillenr. 42]., 2709
    - Voorschriften elektriciteit, lijnen en geleidingen in, op, boven waterstaatgronden [Portefeuillenr. 158]., 1914-1929; 2873
    - Voorschriften, Algemene --- betreffende uitbesteding waterstaatswerken., 1878-1901; ---
    - Voorschriften, Algemene --- gebruik rijkswegen voor spoor en tramwegen [Portefeuillenr. 76]., 2749
    - Vrijstelling, Wijziging Motor- en Rijwielreglement, Koninklijk Besluit, 9 juli 1915, nr. 40, (opnemen mogelijkheid verlenen --- aan ambtenaren invoerrechten en accijnzen van verplichting voerrijwiellantaarn tijdens duisternis) [Portefeuillenr. 167]., 1914-1915; 2881-2882
      - Niet gespecificeerd, 2881
      - Niet gespecificeerd, 2882
    - Waal, Zaltbommel, brug over de --- [Portefeuillenr. 126]., 1927-1929; 2821
    - Waal, Bouwbrug over de --- te Nijmegen [Portefeuillenr. 182]., 1913-1915; 2901
    - Waal, Rijnvaart, verbeteren vaarwater op de --- [Portefeuillenr. 183]., 1889-1916; 2902
    - Waaloverbrugging te Nijmegen [Portefeuillenr. 100]., 1901-1914; 2775-2776
      - Niet gespecificeerd, 2775
      - Niet gespecificeerd, 2776
    - Waaloverbrugging bij Nijmegen vergunning Rivierenwet en Ontwerpen [Portefeuillenr. 100]., 1914-1921; 2775-2776
      - Niet gespecificeerd, 2775
      - Niet gespecificeerd, 2776
    - Waaloverbrugging bij Nijmegen [Portefeuillenr. 99]., 1913-1914; 2774
    - Waaloverbrugging bij Nijmegen [Portefeuillenr. 100]., 1925-1929; 2775-2776
      - Niet gespecificeerd, 2775
      - Niet gespecificeerd, 2776
    - Waaloverbrugging bij Nijmegen en Rijnoverbrugging bij Arnhem [Portefeuillenr. 100]., 1920-1924; 2775-2776
      - Niet gespecificeerd, 2775
      - Niet gespecificeerd, 2776
    - Waarnemingen op rijkswegen [Portefeuillenr. 154]., 1916-1923; 2869
    - Wadden, Bedijking Friese --- [Portefeuillenr. 85]., 1913-1929; 2759
    - Wadden, Landaanwinning Friese ---. Dam Ameland-vaste wal [Portefeuillenr. 85]., 1860-1906; 2759
    - Wageningen, Subsidie haven --- [Portefeuillenr. 133]., 1887-1926; 2832
    - Walcheren, Onteigening voor verbetering Rijksweg op --- [Portefeuillenr. 120]., 1917-1924; 2807-2808
      - Niet gespecificeerd, 2807
      - Niet gespecificeerd, 2808
    - Walcheren, Verbetering Rijksweg op Zuid-Beveland en ---. Algemene plannen en uitvoering werken [Portefeuillenr. 120]., 1917-1923; 2807-2808
      - Niet gespecificeerd, 2807
      - Niet gespecificeerd, 2808
    - Walcheren, Tweede waterkering van de Polder --- te Vlissingen [Portefeuillenr. 77]., 1883-1908; 2750
    - Walcheren, Verbetering Rijksweg op Zuid-Beveland en ---. Algemene plannen en uitvoering werken [Portefeuillenr. 120]., 1914-1916; 2807-2808
      - Niet gespecificeerd, 2807
      - Niet gespecificeerd, 2808
    - Wandelhoofd Zandvoort [Portefeuillenr. 76]., 1882-1924; 2749
    - Drinkwatervoorziening Rijnschepen [Portefeuillenr. 179]., 2898
    - Water, Wetsontwerp onttrekking --- aan de bodem [Portefeuillenr. 48]., 2717
    - Wateraftappingen, Rijnvaart. --- Rijn [Portefeuillenr. 177]., 1919; 2896
    - Wateren, Verbodsbepalingen Politiereglement verontreiniging openbare --- [Portefeuillenr. 33]., 2700
    - Waterhoogten, Tienjarig overzicht --- [Portefeuillenr. 163]., 1910-1927; 2878
    - Watersnood, Subsidie --- 1916 [Portefeuillenr. 189]., 1916-1929; 2908
    - Waterschap Annen [Portefeuillenr. 19]., 2681
    - Waterschap Ommelanderwijk. Heffing schutgeld [Portefeuillenr. 19]., 2681
    - Waterschap, Bemaling --- Vollenhove [Portefeuillenr. 121]., 1910-1928; 2809-2811
      - Niet gespecificeerd, 2809
      - Niet gespecificeerd, 2810
      - Niet gespecificeerd, 2811
    - Waterschap, Subsidie --- Westerwolde [Portefeuillenr. 44]., 2711-2712
      - Niet gespecificeerd, 2711
      - Niet gespecificeerd, 2712
    - Waterstaat, Wet Herziening Verschillende Wetten betreffende de --- [Portefeuillenr. 15]., 2677
    - Waterstaats, Voorschriften elektriciteit, lijnen en geleidingen in, op, boven --- [Portefeuillenr. 158]., 1914-1929; 2873
    - Waterstaatswerken, Algemene voorschriften betrefffende uitbesteding ---., 1878-1901; ---
    - Waterstaatswetgeving, Staatscommissie ---. Niet aangetroffen [Portefeuillenr. 19]., 2681
    - Waterstanden, stroombevaring van de Rijn [Portefeuillenr. 113]., 2795
    - Waterverontreiniging, Wetsontwerp --- [Portefeuillenr. 32]., 2699
    - Waterweg, Rotterdamse ---. Bijdrage kosten door de gemeente Rotterdam [Portefeuillenr. 95]., 1910-1928; 2770
    - Waterweg Dordrecht-zee [Portefeuillenr. 71]., 1894-1906; 2744
    - Waterweg, Onteigening voor --- Dordrecht-zee [Portefeuillenr. 126]., 1917-1927; 2821
    - Waterweg van Dordrecht naar zee [Portefeuillenr. 127]., 1913-1929; 2822-2824
      - Niet gespecificeerd, 2822
      - Niet gespecificeerd, 2823
      - Niet gespecificeerd, 2824
    - Waterwegverbetering, Rotterdamse ... [Portefeuillenr. 96]., 1905-1917; 2771-2772
      - Niet gespecificeerd, 2771
      - Niet gespecificeerd, 2772
    - Watp., Bijdragen provincie Noord-Brabant en --- Noord-Oost-Brabant inzake, verlegging Maasmond en verbetering afwatering Noord-Oost-Noord-Brabant [Portefeuillenr. 10]., 2669
    - Weerdinge, Kanaalverb. Oranjekanaal- --- en Oranjekanaal-Emmer-Erfscheidenveen [Portefeuillenr. 69]., 1924-1925; 2739-2740
      - Niet gespecificeerd, 2739
      - Niet gespecificeerd, 2740
    - Weerdingerveen, Verbindingskanaal --- met Oranjekanaal [Portefeuillenr. 69]., 1896-1921; 2739-2740
      - Niet gespecificeerd, 2739
      - Niet gespecificeerd, 2740
    - Weerdingerveen, Concessie 1865 voor aanleg kanaal tussen --- en Oranjekanaal [Portefeuillenr. 69]., 1863-1895; 2739-2740
      - Niet gespecificeerd, 2739
      - Niet gespecificeerd, 2740
    - Weert, Afwatering van het Land van --- [Portefeuillenr. 33]., 2700
    - Weg, Overdracht Rotterdamse --- Rotterdam-Kralingselaan [Portefeuillenr. 72]., 2745
    - Weg Hoflaan te Rotterdam naar Gouda [Portefeuillenr. 105]., 1822-1929; 2782-2783
      - Niet gespecificeerd, 2782
      - Niet gespecificeerd, 2783
    - Weg, Vergunning gemeente Rotterdam voor buizen, kabels, enz. in Rotterdam, --- Rotterdam-Kralingen [Portefeuillenr. 72]., 1922-1929; 2745
    - Weg, Overneming --- Nijmegen-Cranenburg, opheffing tol [Portefeuillenr. 99]., 1920-1929; 2774
    - Weg 's-Gravenhage-Loosduinen-Monster (overdracht aan gemeente 's-Gravenhage) [Portefeuillenr. 110]., 1901-1928; 2790
    - Weg, Tiel-Buren-Culemborg, gecombineerde grind--- [Portefeuillenr. 163]., 1905-1929; 2878
    - Wegen, Sluisbouw IJmuiden, aanleg --- en paden [Portefeuillenr. 139]., 1918-1922; 2840-2844
      - Niet gespecificeerd, 2840
      - Niet gespecificeerd, 2841
      - Niet gespecificeerd, 2842
      - Niet gespecificeerd, 2843
      - Niet gespecificeerd, 2844
    - Wegen, Breedte --- langs kanalen in Westerwolde [Portefeuillenr. 44/45]., 2712
    - Wegen, Opgaven van de provincies van bestaande tollen op --- en bruggen en kennisgeving aan het departement van opheffing tollen [Portefeuillenr. 45/46]., 2714
    - Wegen, Waarnemingen op rijks--- [Portefeuillenr. 154]., 1916-1923; 2869
    - Wegen, Samenstelling Commissie voor Overleg van de --- [Portefeuillenr. 162]., 1915-1929; 2877
    - Wegen in de Hoekse Waard [Portefeuillenr. 174]., 1866-1908; 2893
    - Wegenbelastingwet 1922-1925 [Portefeuillenr. 172]., 1926-1927; 2890-2891
      - Niet gespecificeerd, 2890
      - Niet gespecificeerd, 2891
    - Werfbedrijf, Onteigening --- voor uitbreiding Maatschappij De Schelde [Portefeuillenr. 118]., 1927-1929; 2804-2805
      - Niet gespecificeerd, 2804
      - Niet gespecificeerd, 2805
    - Westeinder, Droogmaking, van de --- Plassen [Portefeuillenr. 50]., 2719-2720
      - Niet gespecificeerd, 2719
      - Niet gespecificeerd, 2720
    - Westerschelde, Bijzonder Aanvaringsreglement --- [Portefeuillenr. 29]., 2695-2696
      - Niet gespecificeerd, 2695
      - Niet gespecificeerd, 2696
    - Westerwolde, Breedte wegen langs kanalen in --- [Portefeuillenr. 44/45]., 2712
    - Westerwolde, Onteigening kanalisatie --- [Portefeuillenr. 45]., 2713
    - Westerwolde, Uitbetaling subsidie kanalisatie van de --- [Portefeuillenr. 44/45]., 2712
    - Westerwolde, Wet Kanalisatie van de --- [Portefeuillenr. 44]., 2711
    - Westerwolde, Wet Kanalisatie van de --- [Portefeuillenr. 44]., 2711
    - Westlandse Stoomtram Maatschappij, rijkswegvergunning Loosduinen-Naaldwijk [Portefeuillenr. 38]., 2705
    - Wet Kanalisatie van de Westerwolde [Portefeuillenr. 44]., 2711
    - Wet, Wegenbelasting --- [Portefeuillenr. 172]., 1922-1925, 1926 - 1927; 2890-2891
      - Niet gespecificeerd, 2890
      - Niet gespecificeerd, 2891
    - Wet, Wrakken --- [Portefeuillenr. 18]., 2680
    - Wet, Veren --- [Portefeuillenr. 24]., 2685-2686
      - Niet gespecificeerd, 2685
      - Niet gespecificeerd, 2686
    - Wet Voorkoming Aanvaringen op Rivieren Stbl. 91 [Portefeuillenr. 29]., apr. 1891; 2695-2696
      - Niet gespecificeerd, 2695
      - Niet gespecificeerd, 2696
    - Wet Inzake Droogmakerijen en Indijkingen [Portefeuillenr. 21]., 2683
    - Wet, Rivieren --- [Portefeuillenr. 22]., 2684
    - Wet, Elektriciteitsbelemmerings --- [Portefeuillenr. 4]., 2660
    - Wet Herziening Verschillende Wetten betreffende de Waterstaat [Portefeuillenr. 15]., 2677
    - Wet, Wijziging Onteigenings --- inzake verhoging opbrengst gronden [Portefeuillenr. 15/16]., 2677-2678
      - Niet gespecificeerd, 2677
      - Niet gespecificeerd, 2678
    - Wet, Wijziging Woningswet en Onteigenings--- [Portefeuillenr. 17]., 2679
    - Wet, Afwijking van de Onteigenings--- [Portefeuillenr. 17]., 2679
    - Wet Opheffing Privaatrechtelijke Belemmeringen [Portefeuillenr. 5]., 2661-2662
      - Niet gespecificeerd, 2661
      - Niet gespecificeerd, 2662
    - Wetsontwerp, Twentekanalen, --- tot aanleg van de [Portefeuillenr. 143]., 1918-1919; 2852-2853
      - Niet gespecificeerd, 2852
      - Niet gespecificeerd, 2853
    - Wetsontwerp ter verzekering van de veiligheid van het verkeer op openbare wegen [Portefeuillenr. 164]., 1898-1909; 2879
    - Wetsontwerp, Droogmaking Zuiderzee, --- minister Heemskerk [Portefeuillenr. 14]., 2674-2676
      - Niet gespecificeerd, 2674
      - Niet gespecificeerd, 2675
      - Niet gespecificeerd, 2676
    - Wetsontwerp, Droogmaking en afsluiting Zuiderzee. Terugneming --- minister Krans [Portefeuillenr. 14]., 2674-2676
      - Niet gespecificeerd, 2674
      - Niet gespecificeerd, 2675
      - Niet gespecificeerd, 2676
    - Wetsontwerp onttrekking water aan de bodem [Portefeuillenr. 48]., 2717
    - Wetsontwerp Waterverontreiniging [Portefeuillenr. 32]., 2699
    - Wilhelminakanaal, Politiereglement van het --- [Portefeuillenr. 42]., 2709
    - Willemsvaart, Spoolderbergbrug. Vernieuwing Spoolderbergbrug over de --- [Portefeuillenr. 162]., 1927-1929; 2877
    - Woensdrecht, Bedijking gronden Oosterschelde onder --- en Rilland-Bath [Portefeuillenr. 174]., 2893
    - Woningwet, Wijziging --- en Onteigeningswet [Portefeuillenr. 17]., 2679
    - Wrakkenwet [Portefeuillenr. 18]., 2680
    - Wrakkenwet, Onderzoek naar de werking --- [Portefeuillenr. 18]., 2680
    - IJmuiden, Politiereglement voor de vissershaven --- [Portefeuillenr. 40]., 2707
    - IJmuiden, Hoogovenbedrijf --- vanaf oprichting tot en met goedkeuring overeenkomst aanleg haven [Portefeuillenr. 138]., 1917-1919; 2839
    - IJmuiden, Hoogovenbedrijf ---. Uitvoering aanleg haven eerste gedeelte en aanleg aansluiting buitenkanaal [Portefeuillenr. 138]., 1919-1922; 2839
    - IJmuiden, Hoogovenbedrijf ---. Uitvoering aanleg haven tweede gedeelte (noodvoorziening) [Portefeuillenr. 138]., 1920-1922; 2839
    - IJmuiden, Hoogovenbedrijf ---. Overname havenkanaal door het Rijk (ingeval art. 6, 1919) [Portefeuillenr. 138]., 1921-1923; 2839
    - IJmuiden, Hoogovenbedrijf ---. Bouwrekening betreffende sluisbouw [Portefeuillenr. 138]., 1921-1925; 2839
    - IJmuiden, Scheepvaart in het buitenkanaal te --- in verband met sluisbouw IJmuiden [Portefeuillenr. 139]., 1912-1926; 2840-2844
      - Niet gespecificeerd, 2840
      - Niet gespecificeerd, 2841
      - Niet gespecificeerd, 2842
      - Niet gespecificeerd, 2843
      - Niet gespecificeerd, 2844
    - IJmuiden, Sluisbouw ---, aanleg wegen en paden [Portefeuillenr. 139]., 1918-1922; 2840-2844
      - Niet gespecificeerd, 2840
      - Niet gespecificeerd, 2841
      - Niet gespecificeerd, 2842
      - Niet gespecificeerd, 2843
      - Niet gespecificeerd, 2844
    - IJmuiden, Sluisbouw ---, maken haven voor zand- en materiaalvervoer te IJmuiden [Portefeuillenr. 139]., 1918-1923; 2840-2844
      - Niet gespecificeerd, 2840
      - Niet gespecificeerd, 2841
      - Niet gespecificeerd, 2842
      - Niet gespecificeerd, 2843
      - Niet gespecificeerd, 2844
    - IJmuiden, Sluisbouw ---, algemene plannen, bronbemaling [Portefeuillenr. 139]., 1919-1922; 2840-2844
      - Niet gespecificeerd, 2840
      - Niet gespecificeerd, 2841
      - Niet gespecificeerd, 2842
      - Niet gespecificeerd, 2843
      - Niet gespecificeerd, 2844
    - IJmuiden, Sluisbouw ---, stand voorbereiding [Portefeuillenr. 139]., 1921; 2840-2844
      - Niet gespecificeerd, 2840
      - Niet gespecificeerd, 2841
      - Niet gespecificeerd, 2842
      - Niet gespecificeerd, 2843
      - Niet gespecificeerd, 2844
    - IJmuiden, Schutsluis ---, sluiswijdte [Portefeuillenr. 139]., 1921-1922; 2840-2844
      - Niet gespecificeerd, 2840
      - Niet gespecificeerd, 2841
      - Niet gespecificeerd, 2842
      - Niet gespecificeerd, 2843
      - Niet gespecificeerd, 2844
    - IJmuiden, Sluisbouw ---, ontwerp schutkolkmuren en waterbeweging [Portefeuillenr. 139]., 1921-1925; 2840-2844
      - Niet gespecificeerd, 2840
      - Niet gespecificeerd, 2841
      - Niet gespecificeerd, 2842
      - Niet gespecificeerd, 2843
      - Niet gespecificeerd, 2844